【裁判字號】    98,訴,697
【裁判日期】    980814
【裁判案由】    毒品危害防制條例
【裁判全文】
臺灣基隆地方法院刑事判決               98年度訴字第697號
公  訴  人  臺灣基隆地方法院檢察署檢察官
被      告  乙○○
上列被告因毒品危害防制條例案件，經檢察官提起公訴（98年度
毒偵字第932號），被告於準備程序進行中，就被訴事實為有罪
之陳述，經本院合議庭裁定由受命法官獨任進行簡式審判程序，
判決如下：
    主  文
乙○○施用第一級毒品，累犯，處有期徒刑柒月。
    事  實
一、乙○○前因竊盜案件，經本院分別以94年度易字第334 號判
    決，判處有期徒刑7 月確定、以94年度基簡字第765 號判決
    ，判處有期徒刑5 月確定，前開二案嗣由本院以94年聲字第
    1088號裁定應執行有期徒刑10月確定(甲)；其後，復因竊盜案
    件，經本院以95年度基簡字第610 號判決，判處有期徒刑6
    月確定(乙)，並與(甲)案接續執行，於民國96年5 月31日期滿執
    行完畢（構成累犯）；另因施用毒品案件，由本院以96年度
    毒聲字第352 號裁定送觀察、勒戒後，認有繼續施用毒品之
    傾向，再以97年度毒聲字第94號裁定令入戒治處所施以強制
    戒治，並於98年1 月17日停止戒治釋放出所，並由臺灣基隆
    地方法院檢察署檢察官於98年1 月20日以98年度戒毒偵字第
    4號為不起訴處分確定。
二、詎乙○○猶未戒除毒癮，基於施用第一級毒品海洛因之犯意
    ，於98年3 月23日晚間10時許，在搭載火車由彰化縣返回基
    隆市途中，於火車之廁所內，以將第一級毒品海洛因摻水置
    入注射針筒內，以注射身體靜脈血管之方式，施用第一級毒
    品海洛因1 次（起訴書誤繕被告施用毒品之時間、地點，方
    式，應予更正）。嗣為警於98年3 月24日晚間10時許，送達
    採尿通知書通知採尿，送驗結果呈嗎啡陽性反應，而悉上情
    。
三、案經基隆市警察局第二分局報告臺灣基隆地方法院檢察署檢
    察官偵查起訴。
    理  由
一、本件被告所犯者非為死刑、無期徒刑、最輕本刑為3 年以上
    有期徒刑之罪或高等法院管轄第一審案件，其於準備程序進
    行中，先就被訴事實為有罪之陳述，經告知其簡式審判程序
    之旨，並聽取公訴人及被告之意見後，本院依刑事訴訟法第
    273 條之1 第1 項之規定，裁定由受命法官獨任進行簡式審
    判程序，且依同法第273 條之2 規定，簡式審判程序之證據
    調查，不受第159 條第1 項、第161 條之2 、第161 條之3
    、第163 條之1 及第164 條至第170 條規定之限制，合先敘
    明。
二、前揭犯罪事實，業據被告於本院準備程序及審理時坦承不諱
    ，又經被告同意，為警查獲後所採集之尿液經送驗後，呈現
    嗎啡、可待因陽性反應，此有列管毒品人口尿液檢體採集送
    驗紀錄表（檢體編號：Ｚ000000000000 ）、台灣檢驗科技股
    份有限公司98年4 月10日之濫用藥物檢驗報告各乙份（98年
    度毒偵字第932 號卷第10頁、第11頁）附卷可稽，且參之以
    酵素免疫分析或薄層定性分析等方式為初步篩檢者，檢驗結
    果雖有相當程度偽陽性之可能，然以氣（液）相層析、質譜
    分析之儀器為交叉確認者，檢驗結果出現偽陽性之機率則極
    低，因而具有公信力，核足為對涉嫌人不利之認定；尤以「
    毒品施用後於尿液、血液中可檢出之最大時限，與施用劑量
    、施用頻率、施用方式、施用者飲水量之多寡、個人體質、
    代謝情況、檢體收集時間點及所用檢測方法之靈敏度等因素
    有關，因個案而異。依據Clarke's Isolation Identificati
    on of Drugs第二版記載，血液中藥物之半衰期（濃度減半
    所需時間）分別為古柯鹼0.7-1.5小時、海洛因3分鐘（其代
    謝物為嗎啡2-3小時）、嗎啡2- 3小時、大麻20-36小時、安
    非他命12小時（當尿液偏酸性時，為4- 8小時）、甲基安非
    他命9 小時、Ketamine 2-4小時，而MDMA約8.49小時。一般
    於尿液中可檢出之最大時限，古柯鹼為施用後1-4 天、海洛
    因2-4天、嗎啡2-4天、大麻1-10天、安非他命1-4 天、甲基
    安非他命1-5天、MDMA1-4天、MDA 1-4天、Ketamine2-4天。
    」此曾經行政院衛生署藥物食品檢驗局以92年7 月23日管檢
    字第0920005609號函釋在案，足認被告自白與犯罪事實相符
    ，其犯罪事證明確，犯行洵堪認定，應依法論科。
三、查海洛因係毒品危害防制條例第2 條第2 項第1 款所定之第
    一級毒品，是核被告所為係犯毒品危害防制條例第10條第1
    項之施用第一級毒品罪。被告持有第一級毒品海洛因之低度
    行為，應為施用第一級毒品之高度行為所吸收，不另論罪。
    再被告有事實欄所載之論罪科刑執行完畢情形，有臺灣高等
    法院被告前案紀錄表乙份附卷足憑，其於前案執行完畢後5
    年內，故意再犯本件有期徒刑以上之罪，為累犯，依刑法第
    47條第1 項規定加重其刑。爰審酌被告曾有施用毒品之前科
    仍不知戒除，惟犯罪後坦承犯行，且所犯之施用毒品犯行乃
    戕害自己身心健康，並未危及他人等一切情狀，量處如主文
    所示之刑。再本件被告施用毒品之時間、地點、方式業據被
    告敘明在卷，起訴書誤載被告施用毒品之時間、地點、方式
    應予更正，併予敘明。
據上論斷，應依刑事訴訟法第273 條之1 第1 項、第299 條第1
項前段，毒品危害防制條例第10條第1 項，刑法第11條前段、第
47條第1項 ，判決如主文。
本案經檢察官甲○○到庭執行職務。
中    華    民    國    98    年    8     月    14    日
                  刑事第四庭法  官   周霙蘭
以上正本證明與原本無異。
如不服本判決應於收受送達後10日內向本院提出上訴書狀，並應
敘述具體理由；其未敘述上訴理由者，應於上訴期間屆滿後20日
內向本院補提理由書 (均須按他造當事人之人數附繕本)「切勿
逕送上級法院」。
中    華    民    國    98    年    8     月    14    日
                            書記官  莊智凱
附錄論罪法條
毒品危害防制條例第10條第1項
施用第一級毒品者，處 6 月以上 5 年以下有期徒刑。


司法院資訊處製作；財團法人民間司法改革基金會備份。
